【裁判字號】    90,易,108
【裁判日期】    900222
【裁判案由】    違反毒品危害防制條例
【裁判全文】
臺灣屏東地方法院刑事判決                             九十年度易字第一八?
    公  訴  人  臺灣屏東地方法院檢察署檢察官
    被      告  甲○○
右列被告因毒品危害防制條例案件，經臺灣屏東地方法院檢察署檢察官提起公訴 (八
十九年度毒偵字第二五三七號)，本院判決如左︰
    主  文
甲○○施用第二級毒品，累犯，處有期徒刑陸月，如易科罰金，以參佰元折算壹日。
    事  實
一、甲○○曾於民國八十六年十一月三日，因違反麻醉藥品管理條例經本院判處有期
    徒刑一年二月確定，於八十八年一月二十四日執行完畢。詎仍不知警惕，復因施
    用毒品案件，經本院裁定送觀察、勒戒後，認無繼續施用毒品之傾向，由臺灣台
    屏東地方法院檢察署檢察官於八十八年二月八日以八十八年度偵字第七二一號不
    起訴處分確定。又因二犯施用第二級毒品安非命案件，經本院裁定將送觀察、勒
    戒，認有繼續施用毒品傾向，復以八十九年毒聲字第二八號裁定令入戒治處所施
    以強制戒治一年，並於八十九年三月二十七日以八十九年易字第一六六號判處有
    期徒刑一年三月確定，尚未執行。嗣因前開強制戒治執行滿三月，經評定為合格
    已無繼續戒治必要，再經本院於八十九年五月十七日以八十九年度毒聲字第一一
    九五號裁定停止戒治，所餘戒治期間，付保護管束。詎甲○○復於前揭停止強制
    戒治付保護管束期間內即八十九年十二月五日上午十時分許回溯四十八小時內，
    在某處以不詳方法施用第二級毒品安非他命一次，為臺灣屏東地方法院檢察署觀
    護人採尿送驗後查獲。
二、案經臺灣屏東地方法院檢察署觀護人簽請臺灣屏東地方法院檢察署檢察官偵查起
    訴。
    理  由
一、訊據被告矢口否認有何施用第二級毒品安非他命犯行，辯稱：伊戒治後即未施用
    安非他命云云，惟查：被告於八十九年十二月五日上午十時三十分許，在臺灣屏
    東地方法院檢察署為觀護人所採取之尿液，經送台灣檢驗科技股份有限公司濫用
    藥物實驗室先以酵素免疫分析法初步檢驗，再以氣相層析、質譜儀法確認檢驗之
    方法，結果確呈甲基安非他命陽性反應，此有該實驗室濫用藥物尿液檢驗報告一
    紙在卷可稽。按甲基安非他命經口服投與後，約百分之七十於二十四小時內自尿
    中排出，正常情況下四十八小時後尿液中甲基安非他命之濃度已減低至幾乎測不
    到，一般而言，尿液中甲基安非他命成分能否檢出與其投與量、尿液之採集時間
    、個人體質、尿液之酸鹼值及採用之檢驗方法及靈敏度有關，有行政院衛生署藥
    物食品檢驗局八十一年六月十日藥檢壹字第八一Ｏ八九五六號函可證，因此，
    被告確有於八十九年十二月五日上午十時三十分許觀護人採尿前四十八小時內某
    時施用第二級毒品安非他命之行為。又被告因施用毒品案件，經本院裁定送觀察
    、勒戒後，認無繼續施用毒品之傾向，由臺灣台屏東地方法院檢察署檢察官於八
    十八年二月八日以八十八年度偵字第七二一不起訴處分確定，又因二犯施用第二
    級毒品安非命案件，經本院裁定將送觀察、勒戒，認有繼續施用毒品傾向，復以
    八十九年毒聲字第二八號裁定令入戒治處所施以強制戒治一年，並於八十九年三
    月二十七日以八十九年易字第一六六號判處有期徒刑一年三月確定，尚未執行。
    嗣因前開強制戒治執行滿三月，經評定為合格已無繼續戒治必要，再經本院於八
    十九年五月十七日以八十九年度毒聲字第一一九五號裁定停止戒治，所餘戒治期
    間，付保護管束等情，有臺灣屏東地方法院檢察署刑案資料查註紀錄表、臺灣高
    等法院被告全國前案紀錄表、本院八十九年度毒聲字第一一九五號裁定書及本院
    八十九年度易字第一六六號判決書等在卷足憑，本件事證已明，被告之犯行堪予
    認定。
二、核被告所為係犯毒品危害防制條例第十條第二項之施用第二級毒品罪，其施用前
    持有第二級毒品安非他命之低度行為，應為施用之高度行為所吸收，不另論罪，
    被告於八十六年十一月三日，因違反麻醉藥品管理條例經本院判處有期徒刑一年
    二月確定，於八十八年一月二十四日執行完畢，有臺灣高等法院被告全國前案紀
    錄表暨臺灣屏東地方法院檢察署刑案資料查註紀錄表附卷可稽，被告前受有期徒
    刑執行完畢，於五年以內再犯本件有期徒刑以上之罪，為累犯，應依刑法第四十
    七條規定加重其刑。爰審酌被告素行、施用毒品情節、施用次數僅一次、又係戕
    害自己身心之行為，且在此之前已被判處有期徒刑一年三月等情，又即將入所戒
    治，應可戒除毒癮等一切情狀，量處如主文所示之刑並諭知易科罰金之折算標準
    。
三、另按行為後法律有變更者，適用裁判時之法律，刑法第二條第一項前段定有明文
    。查本件被告行為後，刑法第四十一條業經修正，並經總統於九十年一月十日公
    布施行，於同年月十二日生效。是本件被告施用第二級毒品犯行之時間，雖在刑
    法第四十一條修正前，惟依刑法第二條第一項前段規定，仍應適用裁判時即修正
    後之刑法第四十一條第一項前段，就宣告刑諭知易科罰金之折算標準，併此敘明
    。
據上論斷，應依刑事訴訟法第二百九十九條第一項前段，毒品危害防制條例第十條第
二項，刑法第十一條前段、第二條第一項前段、第四十七條、第四十一條，罰金罰鍰
提高標準條例第二條，判決如主文。
本案經檢察官林津鋒到庭執行職務。
中      華      民      國    九十      年      二      月    二十二    日
                                      臺灣屏東地方法院刑事第三庭
                                          審判長法  官   黃國永
                                                法  官   余德正
                                                法  官   陳姵君
右正本證明與原本無異。
對於本判決如有不服應於收受送達後十日內向本院提出上訴書狀上訴於台灣高等法院
高雄分院並按他造當事人之人數附具繕本。
                                                書記官   蔡德章
中      華      民      國      九十      年      二      月  二十二    日
附錄：
毒品危害防制條例第十條第二項：
施用第二級毒品者，處三年以下有期徒刑。


司法院資訊處製作；財團法人民間司法改革基金會備份。
